臺灣高等法院高雄分院刑事裁定　　　　　九十三年度毒抗字第一四二號
　　抗　告　人　甲○○
　　即　被　告
右列抗告人因聲請觀察勒戒案件，不服臺灣澎湖地方法院中華民國九十三年十月十九
日裁定（九十三年度毒聲字第一六號），提起抗告，本院裁定如左：
    主  文
抗告駁回。
    理  由
一、抗告意旨略以：抗告人確於九十三年一月二十一日春節前，購買海洛因在家施用
    ，因感於有害身體，決心戒除，因此自春節過後即未再施用毒品。抗告人在警訊
    時、以及偵查中先後採尿分別送驗，結果均無毒品反應，警察持搜索票至抗告人
    家中搜索，亦未查獲海洛因毒品，且查獲扣案之所謂吸食器，係一般吸用飲料所
    用之塑膠吸管並非用以吸食毒品之器具，警員竟片面認為是抗告人吸食毒品之器
    具，顯有可議，至於扣案之針頭根本無法注射毒品，另扣案之粉狀Ｋ他命，係抗
    告人於九十三年元月以前所購買，並未使用，又因放置甚久，因此查獲時已有潮
    濕現象，益證抗告人所言非虛，檢察官置抗告人之辯解於不顧，逕將抗告人移送
    法辦，原審僅就書面審查，草率裁定抗告人應送觀察、勒戒，顯有未當云云。
二、經查：抗告人自民國九十二年十月中旬起至九十三年二月一日止，多次在澎湖縣
    馬公市○○路八十五號三樓之一住處，施用第一級毒品海洛因，嗣於九十三年二
    月五日下午四時，經警持搜索票，在上開處所查獲等情，業經抗告人在警訊時稱
    ：我是在九十二年十月間因好奇在家裡以香煙沾海洛因粉末吸食，之後以礦泉水
    混合海洛因粉末，再以小型針筒注射手臂，因此而染上毒癮，直至九十三年二月
    一日在我太太苦心勸導下，開始決心戒毒，在此期間，我約每隔二天就必須注射
    毒品，查扣之針頭及橡皮管是戒毒時注射點滴（解癮劑）用的等語，抗告人在檢
    察官訊問時供承：警訊所述實在，大約是九十二年十月，開始施用海洛因，一開
    始用香菸吸食，後改為「水路」等語（見偵查卷第十一頁）。且抗告人於抗告狀
    亦直承，確於九十三年一月二十一日春節前購買海洛因在家施用，又有針頭及橡
    皮管扣案可證，是以足認抗告人所為自白與事實相符，應堪採信。原審認抗告人
    施用第一級毒品海洛因之犯行堪以認定，因而依檢察官之聲請，適用毒品危害防
    制條例第二十條第一項、觀察勒戒處分執行條例第三條第一項，裁定抗告人應送
    勒戒處所觀察勒戒，核無違誤。抗告意旨指，查獲時所採之尿液送驗，結果均無
    毒品反應，警察持搜索票至抗告人家中搜索，亦未查獲海洛因毒品，且查獲扣案
    之所謂吸食器，係一般飲料所用之塑膠吸管，並非用以吸食毒品之器具云云。
    查抗告人於查獲時所採之尿液送請澎湖縣衛生局檢驗無毒品反應，惟檢察官係追
    訴抗告人於九十二年十月中旬起，至九十三年二月一日有施用第一級毒品之犯行
    ，並未認查獲當日抗告人有施用毒品之犯行，且扣案物品中除了針頭及橡皮管，
    業經抗告人坦承係戒毒癮所用之外，其餘扣案Ｋ他命或塑膠吸管並未採為抗告人
    之犯罪佐證，是以抗告人之抗告，並無理由，應予駁回。
三、據上論結，應依刑事訴訟法第四百十二條，裁定如主文。
中    華    民    國      九十三      年      十一      月     二十四   日
                              臺灣高等法院高雄分院刑事第一庭
                                  審判長法官  王光照
                                        法官  江泰章
                                        法官  曾玉英
右正本證明與原本無異。
不得再抗告。
                                  法院書記官  黃麗蓉
中    華    民    國      九十三      年      十一      月     二十四   日
